【裁判字號】    89,交聲,12
【裁判日期】    890111
【裁判案由】    違反道路交通管理處罰條例聲明異議
【裁判全文】
臺灣臺北地方法院交通事件裁定                      八十九年度交聲字第一二號
    異議人即
    受處分人  甲○○
右列受處分人因違反道路交通管理處罰條例案件，對於台北市交通事件裁決所中華民
國八十八年十二月十六日所為之處分 (原處分案號：北市交裁車字第二二－六二三九
００號），聲明異議，本院裁定如左：
    主      文
異議駁回。
    理      由
一、按禁止停車線為黃色實線，用以指示禁止停車路段，道路交通標誌標線號誌設置
    規則第一百六十八條第一項、第二項定有明文，再汽車駕駛人，在設有禁止停車
    標誌、標線之處所停車者，處新台幣（以下同）六百元以上一千二百元以下罰鍰
    ，道路交通管理處罰條例第五十六條第一項第四款亦定有明文，而如汽車駕駛人
    在設有禁止停車標誌、標線之處所停車，交通勤務警察或依法令執行交通稽查任
    務人員，應責令汽車駕駛人將車移置適當處所；如汽車駕駛人不予移置或不在車
    內時，得由該交通勤務警察或依法令執行交通稽查任務人員為之，或得於舉發其
    違規後，使用民間拖吊車拖離之，並收取移置費，道路交通管理處罰條例第五十
    六條第二項亦定有明文。
二、本件受處分人即異議人甲○○於民國八十八年八月二十一日下午四時二十分許，
    將其所駕駛車號ＡＫ－０八三０號自用小客車，停放在台北市大安區○○○路、
    基隆路交岔路口劃設有黃色實線表示禁止停車之路段，而為台北市政府警察局交
    通警察大隊（以下稱台北市交大）員警蘇慶安當場以拍照之方式採證，並以受處
    分人有違反前揭道路交通管理處罰條例第五十六條第一項第四款規定之行為掣單
    舉發，而因當時受處分人不在車內，乃依前揭道路交通管理處罰條例第五十六條
    第二項規定使用拖吊車將受處分人所停放之該部汽車移置，嗣將舉發通知單送達
    於受處分人後，受處分人於應到案日期前向原處分機關為申訴，經原處分機關請
    原舉發單位即台北市交大調查結果，仍認受處分人有前開違規行為，原處分機關
    乃依前揭道路交通管理處罰條例第五十六條第一項第四款規定於八十八年十二月
    十六日從輕裁處異議人罰鍰六百元。
三、受處分人聲明異議意旨則略以：我所停車地段地上劃有黃線沒有錯，所以裁決所
    舉發並無不當，本人無異議，不過交通大隊將該部汽車拖吊移置，則有不當，因
    為依照片顯示現場狀況根本不可以拖吊，請求判令將移置及保管費一千二百元退
    還給我云云，惟查：
    （一）受處分人不服道路交通管理處罰條例第八條主管機關所為之處罰者，依同
          條例第八十七條第一項規定，得於收到裁決書之翌日起十五日內，向管轄
          地方法院聲明異議，是對於主管機關所為處罰，乃必表示不服而向法院為
          聲明異議，其異議方為合法（卷附台灣高等法院八十八年度交抗字第三六
          三號確定裁定意旨參照），本件如前所述，受處分人於其聲明異議狀中已
          明確載明其對原處分機關以其有違反前揭道路交通管理處罰條例第五十六
          條第一項第四款規定裁處其罰鍰六百元乙節並無不服，只是對執勤員警將
          其違規停放之汽車予以拖吊移置表示不服，並請求本院判令返還其已繳交
          之移置及保管費一千二百元，核諸前揭台灣高等法院八十八年度交抗字第
          三六三號確定裁定意旨，已難認本件受處分人之異議為屬合法，而原處分
          機關以受處分人確有在前揭時間將其所駕駛之前述自用小客車在台北市大
          安區○○○路、基隆路交岔路口劃設有黃色實線標線表示禁止停車路段停
          車之違規行為，依前揭道路交通管理處罰條例第五十六條第一項第四款規
          定逕行裁處受處分人罰鍰六百元，洵屬合法有據，自難認受處分人之異議
          為有理由。
    （二）次查如前所述，汽車駕駛人在設有禁止停車標誌、標線之處所停車，交通
          勤務警察或依法令執行交通稽查任務人員，應責令汽車駕駛人將車移置適
          當處所；如汽車駕駛人不予移置或不在車內時，得由該交通勤務警察或依
          法令執行交通稽查任務人員為之，或得於舉發其違規後，使用民間拖吊車
          拖離之，並收取移置費，本件受處分人並不否認其有於劃設黃色實線表示
          禁止停車之前述路段違規停車，並為警舉發時不在車內之事實，則本件執
          勤員警依前揭道路交通管理處罰條例第五十六條第二項規定使用拖吊車將
          受處分人所違規停放之該部汽車拖吊移置，亦難認為非法，至於執勤員警
          為拖吊移置受處分人所駕駛上開汽車公權力之行使，是否有當（亦即是否
          抵觸台北市交大所自行向新聞媒體發布台北市有所謂黃線停車只開單告發
          ，不拖吊之原則）及受處分人原已繳交之移置及保管費一千二百元應否退
          還，當應由受處分人循行政爭訟程序為之解決，併予敘明。
四、綜上所述，受處分人確有在前揭時間將其所駕駛之前述自用小客車在台北市○○
    ○○○路、基隆路交岔路口劃設有黃色實線標線表示禁止停車路段停車之行為，
    從而原處分機關依前揭道路交通管理處罰條例第五十六條第一項第四款規定逕行
    裁處受處分人罰鍰六百元，核無違誤，本件受處分人之異議為無理由，自應將其
    異議駁回。
據上論斷，應依道路交通案件處理辦法第十九條，裁定如主文。
中      華      民      國    八十九    年      一      月     十一     日
                                      臺灣臺北地方法院交通法庭
                                          法  官  葉  建  廷
右正本證明與原本無異
如不服本裁定應於送達後五日內向本院提出抗告狀
                                          書記官  張  三  娘
中      華      民      國    八十九    年      一      月     十四     日


司法院資訊處製作；財團法人民間司法改革基金會備份。
